【裁判字號】    98,易,1731
【裁判日期】    980630
【裁判案由】    竊盜
【裁判全文】
臺灣臺北地方法院刑事判決              98年度易字第1731號
公  訴  人  臺灣臺北地方法院檢察署檢察官
被      告  乙○○
                      樓
                    （現另案在臺灣桃園女子監獄戒治所）
上列被告因竊盜案件，經檢察官提起公訴（97年度偵緝字第2647
號），被告於本院準備程序就被訴事實為有罪之陳述，經本院告
知簡式審判程序之旨，並聽取被告、檢察官之意見後，本院裁定
改依簡式審判程序審理判決如下：
    主  文
乙○○犯竊盜罪，處有期徒刑陸月，如易科罰金，以新臺幣壹仟
元折算壹日。
    事  實
一、乙○○有多次竊盜前案紀錄，最後2次分別為於民國96年1月
    間因犯竊盜罪，經本院於96年5月29日以96年度易字第831號
    判處有期徒刑6月及6月，定應執行刑10月確定，之後，因法
    院裁定減刑為5月。嗣於96年6月間，因犯竊盜罪，經臺灣士
    林地方法院於98年2月27日以98年度易緝字第100號判處有期
    徒刑6月確定，均未執行，爰均不構成累犯。
二、詎乙○○猶不知悔悟，意圖為自己不法之所有，於96年8 月
    12日19時30分許，在臺北市中山區○○○路14號2 樓新光三
    越百貨公司南西店，乘甲○○在櫃前選購物品疏未注意之際
    ，徒手竊取甲○○所有之紅色皮包1 個【內有新臺幣〈下同
    〉約3,000元、健保卡2張、金融卡6張、信用卡3張、皮夾1
    個、摩托羅拉黑色V3型行動電話乙台〈序號：000000000000
    000 號〉】，得手後據為己有，並迅即離去。嗣經甲○○報
    警依據上開行動電話序號為通聯分析比對，並於96年11月16
    日，在臺北市○○區○○路28巷11號505 號乙○○住居所，
    依法執行搜索，當場查扣得上開行動電話乙台，查悉上情。
三、案經甲○○訴由臺北市政府警察局中山分局報告臺灣臺北地
    方法院檢察署檢察官偵查起訴。
    理  由
壹、程序方面
一、按除被告所犯為死刑、無期徒刑、最輕本刑為3 年以上有期
    徒刑之罪或高等法院管轄第一審案件者外，於法院行準備程
    序進行中，被告先就被訴事實為有罪之陳述時，審判長得告
    知被告簡式審判程序之旨，並聽取當事人、代理人、辯護人
    及輔佐人之意見後，裁定進行簡式審判程序；且受命法官行
    準備程序，與法院或審判長有同一之權限；又簡式審判程序
    之證據調查，不受刑事訴訟法第159 條第1 項、第161 條之
    2 、第161 條之3 、第163 條之1 及第164 條至第170 條規
    定之限制，刑事訴訟法第273 條之1 第1 項、第279 條第2
    項前段、第273 條之2 分別定有明文。
二、查本件被告乙○○所犯為死刑、無期徒刑、最輕本刑為三年
    以上有期徒刑以外之罪，且非高等法院管轄第一審之案件，
    其於準備程序就前揭被訴事實為有罪之陳述，經本院告知簡
    式審判程序之旨，並聽取當事人之意見後，本院認無不得或
    不宜改依簡式審判程序進行之處，爰依刑事訴訟法第273 條
    之1第1項，裁定本件改依簡式審判程序，合先敘明。
貳、實體方面
一、訊據被告乙○○上揭時地竊盜之事實，業據被告於本院98年
    6 月30日準備程序、審判程序時均供承不諱，核與證人于裕
    達於96年11月16日警詢時證述情節大致相符（見臺灣臺北地
    方法院檢察署96年度偵字第25042號，以下簡稱B1卷，第55
    至57頁），與告訴人甲○○於96年8月12日、11月16日警詢
    時指訴情節亦大致符合（見同上偵B1卷，第38至41頁），並
    有臺北市政府警察局中山分局搜索暨扣押筆錄、扣押物品目
    錄表、贓物認領保管單、臺北市政府警察局中山分局中山一
    派出所受理刑事案件報案三聯單、指認行動電話照片2 張、
    遠訊通訊機器送修單影本及于裕達名片影本、行動電話0000
    000000、0000000000、0000000000、0000000000、00000000
    00號通聯紀錄調閱查詢單（見同上偵B1卷，第29至32頁、第
    42至44頁、第57至65頁），被告乙○○指紋卡片、口卡片及
    照片、勘驗筆錄在卷可佐（見臺灣臺北地方法院檢察署97年
    度訴緝字第2647號，以下簡稱B2卷，第20至22頁、第31至34
    頁）。是被告自白與事實相符，而本件事證明確，其犯行堪
    以認定。
二、核被告所為，係犯刑法第320條第1項之竊盜罪。玆審酌被告
    犯罪後坦承犯行，態度良好，竊得財物價值非鉅，惟在人潮
    聚集之百貨公司行竊，嚴重危害人民財產安全之情節非輕，
    且有多次竊盜前案記錄，及最後2次分別為於民國96年1月間
    因犯竊盜罪，經本院於96年5月29日以96年度易字第831號判
    處有期徒刑6月及6月，定應執行刑10月確定，之後，因法院
    裁定減刑為5月。嗣於96年6月間，因犯竊盜罪，經臺灣士林
    地方法院於98年2月27日以98年度易緝字第100號判處有期徒
    刑6月確定，均未執行，並有臺灣高等法院被告前案紀錄表
    在卷可憑，爰均不構成累犯，竟又觸犯本案竊盜罪，足見素
    行不佳，並審酌被告犯罪之動機、目的、手段、品行、智識
    程度、職業、經濟情況不富裕，與被告於本院98年6 月30日
    審判時供述：「我承認，手機也還給對方了，我跟警察講，
    那個手機我有沾到水，有拿去修理，我請手機行老闆送到中
    山分局，已經交還給被害人甲○○，她已經領回去了」、「
    我知道我自己錯了，希望給我一次機會，我被關這次我想很
    多，我打死也不敢再犯案了。我很感激檢察官、法官給我的
    機會」等一切情狀，量處如主文所示之刑，並諭知如易科罰
    金從輕以新臺幣1,000元折算1日之折算標準，用啟自新。
據上論斷，應依刑事訴訟法第273條之1第1 項、第299條第1項前
段，刑法第320條第1項、第41條第1項，刑法施行法第1條之1 ，
判決如主文。
本案經檢察官呂俊儒到庭執行職務。
中    華    民    國    98    年  6     月     30     日
                  刑事第十九庭法  官  施添寶
以上正本證明與原本無異。
如不服本判決應於收受本判決後10日內向本院提出上訴書狀，並
應敘述具體理由，如未敘述上訴理由者，應於上訴期間屆滿後20
日內補提理由書狀於本院（均須按他造當事人之人數附繕本）「
切勿逕送上級法院」。告訴人或被害人如對於本判決不服者，應
具備理由請求檢察官上訴，其上訴期間之計算係以檢察官收受判
決正本之日期為準。
                              書記官  陳弘文
中    華    民    國    98    年  6     月     30     日
附錄本案論罪科刑法條全文
中華民國刑法第320條
意圖為自己或第三人不法之所有，而竊取他人之動產者，為竊盜
罪，處五年以下有期徒刑、拘役或五百元以下罰金。
意圖為自己或第三人不法之利益，而竊佔他人之不動產者，依前
項之規定處斷。
前二項之未遂犯罰之。


司法院資訊處製作；財團法人民間司法改革基金會備份。
